【裁判字號】    95,抗,132
【裁判日期】    950227
【裁判案由】    沒入保證金
【裁判全文】
臺灣高等法院刑事裁定                   95年度抗字第132號
抗  告  人
即  具保人  乙○○
被      告  甲  ○
上列抗告人因被告贓物等案件，不服台灣板橋地方法院95年1月
12 日所為沒入保證金之裁定（95年度聲字第145號），提起抗告
，本院裁定如下：
    主  文
抗告駁回。
    理  由
一、按具保之被告逃匿者，應命具保人繳納指定之保證金額，並
    沒入之。不繳納者，強制執行。保證金已繳納者，沒入之；
    又前開沒入保證金，以法院之裁定行之，刑事訴訟法第118
    條第1項、第121條第1項定有明文。
二、原審法院認具保人乙○○因被告甲○犯贓物等案件，經繳交
    保證金額新台幣5萬元保證後，被告業獲釋放。茲被告於台
    灣板橋地方法院檢察署民國94年執字第5931號執行時逃匿，
    因而裁定將具保人所繳納之保證金沒入。
三、具保人抗告意旨略以：被告之父親因心臟疾病，送至財團法
    人佛教慈濟綜合醫院急診，並因病情嚴重而入加護病房治療
    ，有賴被告之看護、照料及辦理相關治療事宜，有診斷證明
    書及病危通知書可稽，因而無法報到執行，並向檢察官聲請
    延緩執行，是被告無逃匿之可能，原裁定認被告有逃匿之舉
    而沒入保證金，尚有不合，為此請求撤銷原裁定云云。
四、經查：
（一）被告甲○因贓物案件，經台灣板橋地方法院判處有期徒刑
      11 月。被告設址於花蓮縣花蓮市○○街148號，其居所則
      於中和市○○路○段135巷17之2號3樓。台灣板橋地方法院
      檢察署檢察官先後發執行傳票至被告上開住居所，通知被
      告應到案執行，被告均未按期前往報到。該署檢察官於94
      年9月22日發函至具保人之居處，請具保人通知被告於94
      年10月12日到案執行，惟被告未到案，檢察官乃於94年10
      月14日發出拘票，指揮司法警察前往被告居所執行拘提，
      並限於94年10月21日前拘提到案。經警於94年10月21日至
      被告之居所拘提無著後，該署檢察官乃請台灣花蓮地方法
      院檢察署代為執行傳喚、拘提，台灣花蓮地方法院檢察署
      檢察官因傳喚被告不到，於94年10月26日發出拘票，指揮
      司法警察前往被告住處執行拘提，並限於94年11月11日前
      拘提到案。經警於94年11月11日至被告之住處拘提無著後
      ，於94年12月9日發函至具保人之住處，請具保人通知被
      告於94年12月28日上午10時到案執行，惟具保人未居住於
      該處，乃寄存於花蓮縣警察局花蓮分局中華派出所，被告
      迄今仍逃匿中尚未到案執行，有法務部戶役政連結作業系
      統查詢資料2份、通知抗告人帶同被告遵期接受執行之通
      知書及其送達證書各2份、執行傳票之送達證書2份、拘票
      暨拘提報告2份、保證金收據影本1份、本院在監在押全國
      紀錄表、本院被告前案紀錄表附卷可稽。
（二）被告先後2次由司法警察於94年10月21日、94年11月11日
      ，前往被告之住居所拘提，皆拘提無著。依具保人所提出
      之診斷證明書，被告之父親固因心臟疾病於民國94年10月
      9日送至財團法人佛教慈濟綜合醫院急診並入加護病房接
      受治療，惟於94年10月10日即辦理自動出院。檢察官多次
      傳喚被告及具保人通知被告到案執行，及多次拘提被告之
      日期皆在被告父親出院之後，且被告迄今仍逃匿中尚未到
      案執行，顯見被告確有逃匿之事實。被告辯稱因須看護、
      照料父親及辦理相關治療事宜，無逃亡之可能云云，顯與
      事實不符。原審因而認被告確有逃匿之事實，依刑事訴訟
      法第118條、第121條第1項之規定，裁定沒入抗告人上開
      繳納之保證金，經核於法並無不合。抗告意旨指摘原裁定
      不當，為無理由，應予駁回。
四、據上論斷，應依刑事訴訟法第412條，裁定如主文。
中    華    民    國    95    年    2     月    27    日
                  臺灣高等法院刑事第十六庭
                              審判長法  官  葉騰瑞
                                    法  官  黃俊明
                                    法  官  趙功恆
以上正本證明與原本無異。
不得再抗告。
                                    書記官  孫佩琳
中    華    民    國    95    年    2     月    27    日


司法院資訊處製作；財團法人民間司法改革基金會備份。
